臺灣臺北地方法院刑事判決　　　　　　 100年度易字第1456號
公　訴　人　臺灣臺北地方法院檢察署檢察官
被　　　告　江謨正
上列被告因竊盜案件，經檢察官提起公訴（一○○年度偵字第八
七九二號），本院判決如下：
    主  文
江謨正竊盜，累犯，處拘役伍拾伍日，如易科罰金，以新臺幣壹
仟元折算壹日。
    事  實
一、江謨正前於民國九十七年間，因詐欺案件，經臺灣板橋地方
    法院以九十八年度簡字第五九三號刑事判決，判處有期徒刑
    三月確定，於九十九年五月十一日易科罰金執行完畢。
二、江謨正猶不知悛悔，於一○○年三月二十三日十四時二十分
    許，在臺北市萬華區○○○路三六號二樓之一一九新天地通
    訊行內向店員洽購行動電話電池蓋時，見鐘典哲所有之ＮＯ
    ＫＩＡ廠牌型號八八○○Ｓ行動電話一支（序號：0000
    00000000000號）置放於該通訊行櫃檯上，竟意
    圖為自己不法之所有，徒手竊取該行動電話，得手後旋即離
    去。嗣因江謨正於翌（二十四）日將該行動電話售予不知情
    之董立卓後，董立卓於同年月二十五日持該行動電話前往臺
    北市萬華區○○○路三六號二樓之五三奕同通訊行委請陳奕
    升解密碼鎖，經陳奕升察覺該行動電話係鐘典哲所有，乃報
    警處理，始循線查悉上情。
三、案經臺北市政府警察局萬華分局報告臺灣臺北地方法院檢察
    署檢察官偵查起訴。
    理  由
一、認定事實所憑之證據：
  (一)證據能力之認定：
    按被告以外之人於審判外之言詞或書面陳述，除法律有規定
    者外，不得作為證據；又被告以外之人於審判外之陳述，雖
    不符合同法第一百五十九條之一至第一百五十九條之四之規
    定，但經當事人於審判程序同意作為證據，法院審酌該言詞
    陳述或書面陳述作成時之情況，認為適當者，亦得為證據；
    又當事人、代理人或辯護人於法院調查證據時，知有第一百
    五十九條第一項不得為證據之情形，而未於言詞辯論終結前
    聲明異議者，視為有前項之同意，刑事訴訟法第一百五十九
    條第一項及第一百五十九條之五分別定有明文。查本判決下
    列所引用之各項證據方法之證據能力，公訴人及被告江謨正
    於本院準備程序及審判期日中均未予爭執，且迄至言詞辯論
    終結前亦未再聲明異議（本院一○○年六月十三日審判筆錄
    參照），本院審酌該等言詞陳述及書面陳述作成時之情況，
    並無不宜作為證據之情事，依刑事訴訟法第一百五十九條之
    五之規定，自得作為證據，合先敘明。
  (二)上開事實二之部分，業據被告江謨正於本院審理中坦承不諱
    （本院一○○年六月十三日審判筆錄參照），並經證人即告
    訴人鐘典哲指訴綦詳（偵卷第十九頁至第二四頁、第六十頁
    、第六一頁參照），核與證人陳奕升、董立卓之證述情節相
    符（證人陳奕升部分，偵卷第二六頁至第二八頁參照；證人
    董立卓部分，偵卷第十一頁至第十七頁參照），並有監視錄
    影畫面翻拍照片四張等件在卷可證（偵卷第三四頁、第三五
    頁參照）。上開補強證據已足資擔保被告於本院審理中所為
    任意性自白具有相當程度之真實性，而得確信被告自白之犯
    罪事實確屬真實，從而依上開被告自白及補強證據，足堪認
    定被告確有上揭事實二所載之犯行，本件事證明確，被告之
    犯行堪以認定，應予依法論科。
二、論罪科刑之法律適用：
  (一)核被告江謨正所為，係犯刑法第三百二十條第一項之竊盜罪
    。
  (二)查被告有如事實一所載之犯罪科刑及執行情形，有臺灣高等
    法院被告前案紀錄表乙份在卷可稽，其於有期徒刑執行完畢
    五年內，故意再犯本件有期徒刑以上之罪，為累犯，應依刑
    法第四十七條第一項規定加重其刑。
  (三)爰審酌被告僅因貪圖小利，即為本件竊盜犯行，顯見其缺乏
    尊重他人財產權之觀念，惟念其犯後尚能坦承犯行、態度尚
    佳，兼衡其智識程度、犯罪動機、目的、手段等一切情狀，
    量處如主文所示之刑，並諭知易科罰金之折算標準。
據上論斷，應依刑事訴訟法第二百八十四條之一、第二百九十九
條第一項前段，刑法第三百二十條第一項、第四十七條第一項、
第四十一條第一項前段，刑法施行法第一條之一，判決如主文。
本案經檢察官林彥均到庭執行職務。
中    華    民    國   100    年    6     月    27    日
                  刑事第五庭    法  官  張詩芸
以上正本證明與原本無異。
如不服本判決應於收受送達後10日內向本院提出上訴書狀，並應
敘述具體理由；其未敘述上訴理由者，應於上訴期間屆滿後20日
內向本院補提理由書（均須按他造當事人之人數附繕本）「切勿
逕送上級法院」。告訴人或被害人如對於本判決不服者，應具備
理由請求檢察官上訴，其上訴期間之計算係以檢察官收受判決正
本之日期為準。
                                書記官  宋德華
中    華    民    國   100    年    6     月    28    日
附錄本案論罪科刑法條全文
中華民國刑法第三百二十條
（普通竊盜罪、竊佔罪）
意圖為自己或第三人不法之所有，而竊取他人之動產者，為竊盜
罪，處五年以下有期徒刑、拘役或五百元以下罰金。
意圖為自己或第三人不法之利益，而竊佔他人之不動產者，依前
項之規定處斷。
前二項之未遂犯罰之。